臺灣臺中地方法院刑事判決　　　　　　　96年度易字第4228號
公　訴　人　臺灣臺中地方法院檢察署檢察官
被　　　告　甲○○
上列被告因毒品危害防制條例案件，經檢察官提起公訴（96年度
毒偵字第3752號），本院判決如下：
    主    文
甲○○施用第二級毒品，累犯，處有期徒刑肆月，如易科罰金，
以新臺幣壹仟元折算壹日。
    犯罪事實
一、甲○○前因施用毒品案件，經本院以89年度毒聲字第4096號
    裁定移送強制戒治，於民國90年7月8日停止戒治付保護管束
    期滿執行完畢；復因施用毒品案件，經本院判處有期徒刑3
    月確定，甫於93年8月27日縮刑期滿執行完畢。詎甲○○猶
    不知悔改，明知甲基安非他命已列為毒品危害防制條例第2
    條第2項第2款所稱之第二級毒品，又基於施用第二級毒品甲
    基安非他命之犯意，以不詳方式取得第二級毒品甲基安非他
    命後，即於96年5月11日21時許為警採集尿液時起回溯96小
    時內之某時，在不詳處所，以不詳方法，施用第二級毒品甲
    基安非他命1次。嗣於96年5月11日20時許，為警持搜索票在
    臺中市○區○○路1段406巷3號執行搜索，經甲○○同意採
    尿送驗結果，呈甲基安非他命陽性反應，而查悉上情。
二、案經台中市警察局第一分局報請臺灣地方法院檢察署檢察官
    偵查起訴
    理    由
一、訊據被告甲○○矢口否認上開犯行，辯稱：伊未有施用甲基
    安非他命云云，惟查：
  (一)被告於96年5月11日21時許，為警所採集之尿液，經送中山
    醫學大學附設醫院以氣相層析質譜儀分析法（ＧＣ／ＭＳ）
    檢驗結果，確呈甲基安非他命陽性反應等情，有該醫院所出
    具之尿液檢驗報告在卷可參。而送驗之尿液為被告所排放，
    且係其親自捺印封蓋等情，業據被告於警訊時供明。而依行
    政院國軍退除役官兵輔導委員會臺北榮民總醫院83年4月7日
    83北總內字第02059號函所示：「目前常用尿液安非他命或
    嗎啡篩檢方式包括酵素免疫分析法（EIA,Enzyme immunoass
    ay）、薄層色層分析法（TLC, thin-layer chromatography
    ）和放射免疫分析法（RIA,Radioimmunoassay）。在文獻報
    告中，確實有藥品或食物因交叉反應（crossr-eaction) ，
    可在尿液測試中產生偽陽性（false positive）之安非他命
    或嗎啡反應。但利用精密的儀器分析，將可排除偽陽性之可
    能，而得到正確的答案，因此篩檢結果必須進一步確認。在
    目前最常採用之確認方法為氣相層析質譜儀ＧＣ／ＭＳ（Ga
    s chromatog-  raphymass spectroscopy），此乃因在良好
    的操作條件下，以氣相層析質譜儀作藥物及其代謝產物之定
    性及定量分析，幾乎不會有偽陽性反應產生。因此，尿液測
    試時是否產生偽陽性反應，除須考慮其他物質產生之偽陽性
    外，測試方式及儀器設備亦應列入考量。」，足認中山醫學
    大學附設醫院以精密之氣相層析質譜儀為鑑定，應較精確，
    可排除偽陽性之可能。依前揭說明，堪認此應係被告施用第
    二級毒品甲基安非他命所致。
  (二)另依行政院衛生署藥物食品檢驗局於81年2月8日81藥檢壹字
    第1156號函示：「甲基安非他命經口服投與後約百分之七十
    於二十四小時內自尿中排出，約百分之九十於九十六小時內
    自尿中排出，由於目前國內尿液中甲基安非他命之檢驗僅為
    鑑定其是否呈陽性反應尚未定其含量，且甲基安非他命成分
    之檢出與其投與方式，投與量、個人體質、採尿時間與檢測
    儀器之精密度等諸多因素有關，因此僅憑尿液中呈安非他命
    陽性反應，並無法確實推算吸食時間距採集時間之長短，惟
    依上述資料推斷，最長可能不會超過四日」，參以被告係於
    96 年5月11日21時許為警採尿送驗等情，有警詢筆錄在卷可
    查，堪認被告於96年5月11日21時許回溯前4日即96小時內某
    時，曾在不詳地點之某處，以不詳方式，施用甲基安非他命
    1次，灼然至明。綜上所述，足認被告所辯，顯係事後卸責
    之詞，不足採信，事證明確，被告上開犯行，堪以認定。
二、查甲基安非他命係毒品危害防制條例第2條第2項第2款所規
    定之第2級毒品。核被告所為，係犯同條例第10條第2項之施
    施用第2級毒品罪。其持有毒品之行為，意在供己施用，故
    持有之低度行為，應為施用之高度行為所吸收，不另論罪。
    被告前因施用毒品案件，經本院判處有期徒刑3月確定，甫
    於93年8月27日縮刑期滿執行完畢等情，有刑案資料查註紀
    錄表及臺灣高等法院被告前案紀錄表各1份可按，其於有期
    徒刑執行完畢後5年以內，再故意犯本件有期徒刑以上之罪
    ，應依刑法第47條第1項之規定，論以累犯，並依法加重其
    刑。爰審酌被告前因施用毒品犯行，經強制戒治，甚至刑之
    執行，竟猶不知戒絕，再有施用毒品行為，無視於毒品對於
    自身健康之戕害及國家對於杜絕毒品犯罪之禁令，惡性非輕
    ，惟念其於前毒品案件執行完畢已2年多未再施用毒品，及
    其否認犯行等一切情狀，量處如主文所示之刑，並諭知易科
    罰金之折算標準，以示懲儆。
據上論斷，應依刑事訴訟法第第299條第1項前段，毒品危害防制
條例第10條第2項，刑法第11條前段、第47條第1項、第41條第1
項前段，判決如主文。
本案經檢察官林俊杰到庭執行職務。
中　　華　　民　　國　　96　　年　　10　　月　　5 　　日
                    刑事第一庭  法  官  唐光義
以上正本證明與原本無異。
如不服本判決，應於收送達後10日內向本院提出上訴書狀（應敘
述具體理由並附繕本）。
上訴書狀如未敘述理由，應於上訴期間屆滿後20日內補提理由書
於本院。
                                書記官  黃麗鈺
中　　華　　民　　國　　96　　年　　10　　月　　5 　　日
